臺灣板橋地方法院交通事件裁定　　　　　　　　　九十一年度交聲字第一二一號
　　原處分機關　交通部公路總局臺北區監理所
　　異議人　即
　　受　處分人　甲○○
右列受處分人因違反道路交通管理處罰條例案件，對於交通部公路局臺北區監理所中
華民國九十一年七月一日所為之處分（原處分案號：北監六字第裁四○─ＡＩＪ七○
○六七三號），聲明異議，本院裁定如左：
    主  文
異議駁回。
    理  由
一、汽（機）車駕駛人轉彎時，轉彎車不讓直行車先行，處二百元以上六百元以下（
    註：新臺幣六百元以上一千八百元以下）之罰鍰，道路交通管理處罰條例第四十
    八條第六款定有明文。另依道路交通管理處罰條例第六十三條第一項第一款規定
    ，違反同條例第四十八條規定，除依原條款處罰鍰外，並應予以記違規點數一點
    。
二、本件受處分人即異議人甲○○於民國九十一年五月二日下午十四時五十分，駕駛
    車號Ｕ四─九六三號營業一般小客車，沿臺北市市○路北往南方向行駛至松壽路
    口，欲左轉進入松壽路，受處分人本應注意其駕駛汽車欲左轉行駛，應讓直行車
    先行，惟其竟佔用對向車道搶先左轉，適有謝明助駕駛車號ＣＣ─一四八六號租
    賃小客車，沿臺北市市○路南往北行駛第一線車道（內側車道）方向駛來，見狀
    閃避不及，以致所駕駛之租賃小客車左前車頭撞及受處分人所駕駛前開營業一般
    小客車之左前車頭，經警到場處理、繪製現場圖並對受處分人偵訊後，嗣由臺北
    市政府警察局信義分局交通分隊以受處分人有違反道路交通管理處罰條例第四十
    八條第六款規定之行為掣單舉發，經將舉發通知單送達於受處分人後，受處分人
    於舉發通知單上所載應到案日期前向原處分機關提出申訴，經原處分機關請舉發
    單位即臺北市政府警察局信義分局交通分隊調查，經該分隊調查結果，仍認受處
    分人有前開違規行為，原處分機關即以受處分人有違反前揭道路交通管理處罰條
    例第四十八條第六款（贅引第一項）、第六十三條第一項第一款（漏引）之規定
    ，依違反道路交通管理事件統一裁罰標準表，裁處受處分人罰鍰九百元及記違規
    點數一點之處分。
三、訊據受處分人固不否認有於前開時間、駕駛前開車號之營業一般小客車在前述地
    點與謝明助所駕駛之小客車發生碰撞肇事之事實，核與謝明助於警訊中就此部分
    所供述之情節相符，惟就本件道路交通事故之發生矢口否認有任何違規之情事，
    辯稱：我行經上述路段，要左轉，在路口停下，在我前方亦有一部等待左轉之計
    程車，忽然一輛由謝明助駕駛之小客車，由市府路沿南往北向行駛而來，因當時
    我前方之計程車有移動，謝明助就就把車頭急轉向右，躲過我前面之車輛，隨後
    又未免遭後方車輛追撞，於是又急轉方向盤向左，以致擦撞到我的車輛左前車頭
    ，我的車當時是在停止狀態下被撞的，我並沒有違規等云云，惟查：參諸本件道
    路交通事故發生後，員警到場處理所繪製之現場圖，其上所記載受處分人所駕駛
    之營業一般小客車於案發前之行向、及謝明助所駕駛之小客車行向以觀，可明顯
    看出受處分人佔用對向車道搶先左轉之事實，且依據本件舉發員警李天生證稱：
    「‧‧‧‧依據現場圖與現場照片顯示出異議人的車輛尚未到路口中心即先行左
    轉而佔用到來車道，所以交通大隊才會作此肇事原因的認定。」等語，可知如果
    受處分人轉彎時不侵入對向車道，禮讓對向車道之車輛先行，再嗣機左轉，則本
    件車禍應能避免，是受處分人辯稱其就本件事故之發生並無責任，要難認為可採
    。如上所述，受處分人確有在前揭時地駕駛前揭營業一般小客車左轉彎時未讓直
    行車先行，因而肇事之行為，受處分人雖以前揭情詞置辯，尚難認為可採，本件
    事證明確，受處分人之違規行為堪以認定。從而原處分機關依法裁處核無違誤，
    本件受處分人之異議為無理由，自應將其異議駁回。
四、據上論斷，應依道路交通案件處理辦法第十九條，裁定如主文。
中      華      民      國    九十一    年      九      月    十九      日
                                      臺灣板橋地方法院交通法庭
                                            法  官  古  秋  菊
右正本證明與原本無異。
如不服本裁定，應於裁定送達後五日內向本院提出抗告狀。
                                            書記官  蕭  詩  穎
中      華      民      國    九十一    年      九      月    十九      日
